Hanane Abdelmadjid



Profil

Plus de 10 ans de développement partenarial, 5 ans de communication stratégique, 7 ans en gestion de projets complexes impliquant de multiples parties prenantes et des équipes multidisciplinaires.

- Maitrise en Éthologie
- Baccalauréat en Écologie
- Certifiée en analyse de données
- Candidate à la certification PMI-PBA
- Langue primaire : Français, Arabe
- Langue secondaire : Anglais

Expérience professionnelle

Directrice communications et développement

Janvier 2022 – à ce jour

Le CAP — Centre d'appui et de prévention

- Communication stratégique : je suis responsable du développement et la mise en place de la stratégie de communication de l'organisme claire et efficace, cela inclut différents plans de communication (communication stratégique, communication de crise)
- > Je conseille la direction générale et les directions de services sur les actions à entreprendre pour renforcer l'image de l'organisme auprès de ses parties prenantes
- Planification stratégique et financière : je suis responsable de la rédaction des rapports annuels et stratégiques portant sur les enjeux de l'organisme, je gère un budget... rédiger des rapports stratégiques sur les enjeux de l'organisme, gérer le budget du secteur en question et veiller à ce que les projets et les activités de l'organisme soient alignés avec sa vision et ses objectifs ;
- Développement partenarial : je travaille en étroite collaboration avec la communauté de bonne pratique pour développer des partenariats stratégiques qui visent à renforcer la mission de l'organisme et étendre sa portée;
- Gestion du changement : à la suite d'une fusion de deux organismes racines pour former Le CAP, j'ai mis en place des processus et des méthodes pour gérer efficacement le changement organisationnel;
- Gouvernance : j'élabore et mets en œuvre des politiques et des procédures de communications, de commercialisation des services et de collecte de fonds;
- Développement d'affaires : je travaille à la mise en place de partenariats public-privé et à l'identification de sources de financement innovantes pour l'organisme. Je décroche des financements auprès des gouvernements fédéral, provincial et municipal, notamment sous forme de 6 subventions depuis 2022 :
- Gestion de projet : je gère des projets de lancement de plateformes digitales (de l'initiation à la clôture), notamment la mise en ligne de deux sites internet en 2022 et une plateforme de formation en ligne en 2023 :
- Analyse des données : je collecter et analyse les données de l'environnement philanthropique ontarien pour planifier les campagnes de financement de l'organisme et ainsi identifier les tendances et les opportunités de financement pour maximiser les résultats ;
- Relations publiques : porte-parole de l'organisme, entretenir des relations avec les médias, partenaires, bénéficiaire. Préparer des communiqués de presse, des entrevues et des événements médiatiques.

- Stratégie de communication : j'ai élaboré et mets en place des stratégies de communication interne et externe pour assurer une culture de communication harmonieuse au sein de l'organisme ;
- Rayonnement : j'ai assuré le rayonnement de l'organisme et renforce son image de marque en tant que garant de son identité et des valeurs qu'il véhicule ainsi que je conçois des campagnes de promotion visant à faire rayonner l'organisme auprès de la communauté franco-ontarienne;
- Relations publiques : j'ai géré les relations publiques en tant que porte-parole de l'organisme auprès des médias ;
- Rapprochements communautaires : j'ai développé et mets en œuvre des stratégies de rapprochement communautaire pour renforcer les liens entre l'organisme et la communauté ;
- Établissement de stratégies de marketing : j'ai mis en place des stratégies de marketing visant à renforcer les programmes et services de l'organisme ;
- Production d'outils de communication : j'ai rédigé et conçu différents outils de communication et supports informatifs tels que des rapports annuels, des communiqués de presse, des allocutions et des notes de service ;
- Formation continue en français : j'ai collaboré avec des institutions postsecondaires et universitaires (le Centre Michaëlle Jean, l'Université d'Ottawa et le Collège La Cité) à la formation et l'encadrement de stagiaires et bénévoles en communication/marketing.

Agente des communications

Aout 2018 — avril 2019

Centre Psychosocial

- Analyse stratégique : j'ai évalué l'état actuel de la stratégie de communication de l'organisme et j'adapte celle-ci en fonction de la carte stratégique de l'organisation.
- Gestion de projet : j'ai coordonné le changement d'identité visuelle de l'organisme et la refonte du site internet.
- Rayonnement médiatique : j'ai élaboré une stratégie de médias sociaux répondant aux besoins d'une clientèle diversifiée ;
- Gestion philanthropique : j'ai planifié des événements et des collectes de fonds pour la fondation du Centre Psychosocial, comme le Gala du 35e anniversaire du centre Psychosocial.

Responsable grands comptes - Oncologie Merck Group -(Algérie)

Juillet 2015 — mars 2018

- Développement partenarial : j'ai établi et renforcé les partenariats avec les principaux leaders scientifiques, y compris les oncologues et les pharmaciens hospitaliers, pour favoriser la croissance et le développement du segment de marché;
- Gestion et supervision de l'équipe de vente nationale : j'ai géré et supervisé une équipe de vente nationale pour atteindre les objectifs de ventes et maximiser les profits ;
- Gestion budgétaire : j'ai géré un budget de 3 millions de dollars (É.-U.) pour les approvisionnements des pharmacies hospitalières et les événements stratégiques, en assurant la conformité avec les politiques et les procédures financières de l'entreprise;
- Gestion réglementaire : j'ai veillé au respect des politiques et des procédures de pharmacovigilance auprès des centres impliqués dans les phases d'étude, pour garantir la conformité réglementaire et la sécurité des patients;
- Planification stratégique : j'ai régulièrement surveillé les tendances du marché et les données marketing pour assurer une croissance continue et maintenir une évolution mensuelle de 3% de l'objectif annuel fixé et conçu et mis en œuvre des stratégies de marketing pour placer le produit dans les structures émergentes pour maximisant les opportunités de croissance;
- Relations publiques : J'ai organisé et animé des conférences scientifiques et des tables rondes régionales pour renforcer la notoriété de l'entreprise et établir des relations solides avec les parties prenantes clés ;
- Gestion de projet : J'ai dirigé le projet pilote "Education nurse" pour former sur place le personnel paramédical à la gestion des effets secondaires des traitements anticancéreux, en veillant à ce que les

objectifs du projet soient atteints dans les délais impartis et dans le respect du budget.

Représentante médicale

Laboratoires Merinal – (Algérie)

Décembre 2012 — mai 2015

Responsable communication

Institut Français d'Algérie – (Algérie)

Décembre 2011 — novembre 2012

Formations

Juin 2015

Maitrise en Éthologie - Comportement ses peuplements, Université Annaba (Algérie)

Juin 2008

Baccalauréat en Écologie, Université Annaba (Algérie)

Certifications

Mars 2023

Data analyst (Google certification)

Février 2023

Candidate à la certification PMI-PBA

Avril 2017

Certification en Communication Effectiveness, Dale Carnegie International

Juin 2010

Certificat en techniques d'infographie et design graphique / IMA (Algérie)

Atouts professionnels

- Logiciel de gestion de projet (MS Project Microsoft)
- Langage de traitement des données (SQL, R)
- Power BI (connaissance de base)
- Logiciel de gestion de la relation client (CRM)
- Suite Microsoft Office 365 (Word, Excel, PowerPoint, Forms, Planner)
- Adobe Creative Suite (illustrators, Photoshop, InDesign)

Bénévolat

Octobre 2022 - à ce jour

Membre du conseil d'administration FrancoQueer

Janvier 2021 - mai 2022

Membre du conseil d'administration du Richelieu international (club Laporte)